【裁判字號】    97,消債更,873
【裁判日期】    971231
【裁判案由】    聲請更生程序
【裁判全文】
臺灣高雄地方法院民事裁定          97年度消債更字第873號
聲  請  人  甲○○
代  理  人  徐豐益律師
上列當事人因消費者債務清理事件聲請更生，本院裁定如下：
    主  文
聲請人甲○○自民國九十七年十二月三十一日下午四時起開始更
生程序。
命司法事務官進行本件更生程序。
    理  由
一、按債務人與金融機構協商成立者，不得聲請更生或清算。但
    因不可歸責於己之事由，致履行顯有重大困難者，不在此限
    ；次按法院開始更生程序之裁定，應載明其年、月、日、時
    ，並即時發生效力；又法院裁定開始更生或清算程序後，得
    命司法事務官進行更生或清算程序，消費者債務清理條例第
    151 條第5 項、第45條第1 項、第16條第1 項分別定有明文
    。
二、本件聲請意旨略以：聲請人前於民國（下同）95年12月19日
    ，與萬泰銀行等 7家銀行（下稱債權人），依據中華民國銀
    行公會會員辦理消費金融案件無擔保債務協商機制，就聲請
    人積欠之信用卡、現金卡及信用貸款等債務合計新臺幣（下
    同）411,904元，與債權人達成合計 80期之分期還款協議，
    約定聲請人每月共應償還 7,050元予各債權人。惟聲請人每
    月薪資僅約20,725元，扣除個人基本生活支出20,150元及 2
    名子女之扶養費36,638元後，尚須償還與星展銀行間之 2筆
    保證債務50,441元，已不敷清償協商款項。從而，聲請人履
    行上開分期還款協議顯有重大困難，且係因不可歸責於聲請
    人之事由所致，爰依消費者債務清理條例之規定聲請更生等
    語。
三、經查，聲請人主張之上開事實，業據其提出財產及收入狀況
    說明書、債權人清冊、協議書、無擔保債務還款計畫、財團
    法人金融聯合徵信中心當事人綜合信用報告、戶籍謄本、聲
    請人及受扶養人之95、96年度綜合所得稅各類所得資料清單
    、財產歸屬資料清單、聲請人勞保投保資料、薪資證明各 1
    份附卷為證。是聲請人以每月薪資20,725元，扣除以高雄市
    97年度最低生活費每人每月10,991元計算之個人生活費及扶
    養聲請人之父及2名子女之扶養費，已不敷清償分期款7,050
    元，衡情自無法苛求聲請人放棄每月基本生活需求先用以還
    債，故本件聲請人無法依協議繼續償還，實係因客觀收入不
    足所致。此外，本件又查無債務人有消費者債務清理條例第
    6條第 3項、第8條或第46條各款所定駁回更生聲請之事由存
    在，則債務人聲請更生，應屬有據，爰裁定如主文。
中    華    民    國    97    年    12    月    31    日
                  民事鳳山分庭  法      官  吳文婷
上為正本係照原本作成。
本件不得抗告。
本裁定已於97年12月31日下午4時公告。
中    華    民    國    97    年    12    月    31    日
                                書  記  官  林仕興


司法院資訊處製作；財團法人民間司法改革基金會備份。
